# 成本对价

提问人：zhs7403 时间：2020-02-12 11:21:39
A与B签采购合同，根据协议，A无偿提供原料以及水电费，b提供资金建造生产设备，并利用建造出的设施提炼化工产品外对销售。产生的项目利润双方按照 5 ： 5 分配。请问b对于a无偿提供原料如何考虑会计处理？

回答人：chenyiwei
理论上，A无偿提供原材料、水电的公允价值也构成了A对该合作项目的投入，这也是A可从该合作项目中获取利润分成的依据。相应地，B作为该项目的主导方，应将A无偿提供的原材料和水电按公允价值确认为一项负债（其他流动／非流动负债——合作方投入）；另一方面，对于向A分配的收益，应合理地在“收回本金”和“收益分配”这两者之间作出划分，分别冲减该负债的账面价值和计入B的损益。